# 求助陈版主，商誉的组成及后续计量

提问人：liuweisheng 时间：2021-07-31 08:05:05
1 、商誉的组成是否包含两部分：购买价格与公允价值的差+评估增值确认递延的金额。
2 、评估增值确认递延的金额在后续部分怎么计量，这部分商誉在后续评估增值资产出售后会不会变动。
谢谢版主解惑。

回答人：chenyiwei
在非同一控制下企业合并中，因被购买方可辨认净资产公允价值大于其计税基础，存在应纳税暂时性差异，需确认递延所得税负债，对应调整商誉。因此这部分递延所得税负债的确认会导致商誉增加。
对这部分因确认递延所得税负债导致确认的商誉，在后续减值测试时有特殊考虑。请参阅：证监会会计部组织编写的《上市公司执行企业会计准则案例解析（ 2020 ）》之“案例5-11：因收购时资产评估增值确认递延所得税负债产生的商誉及其减值问题”。